# 关于西部专项资金会计处理问题

提问人：sjr1234 时间：2013-12-26 16:57:10
最近在做一家尽调，所调查公司系管道燃气类公司， 2001 年一共使用西部专项资金 3000 万元，企业一直挂账专项应付款，请问陈版主，应该如何确认这一块负债？

回答人：chenyiwei
请把该项专项资金的背景、所依据的财政财务管理规定、用途规定、实际使用情况、固定资产建造进度等各方面情况介绍得详细些？